# 请问陈版，联营企业FVOCI 的 OCI变动，在处置时，能不能翻进投资收益？

提问人：Jas000n 时间：2021-08-06 23:33:10
请问陈版，公司分占的联营企业FVOCI的OCI变动，在处置这家联营企业的时候，能不能翻进投资收益，谢谢！如果不行，对投资方来说是不是不合理？

回答人：chenyiwei
根据《企业会计准则第 2 号——长期股权投资（ 2014 年修订）》第十七条：处置长期股权投资，其账面价值与实际取得价款之间的差额，应当计入当期损益。采用权益法核算的长期股权投资，在处置该项投资时，采用与被投资单位直接处置相关资产或负债相同的基础，按相应比例对原计入其他综合收益的部分进行会计处理。
《企业会计准则第 30 号——财务报表列报（ 2014 年修订）》第三十三条：其他综合收益项目应当根据其他相关会计准则的规定分为下列两类列报：
（一）以后会计期间不能重分类进损益的其他综合收益项目，主要包括重新计量设定受益计划净负债或净资产导致的变动、按照权益法核算的在被投资单位以后会计期间不能重分类进损益的其他综合收益中所享有的份额等；
（二）以后会计期间在满足规定条件时将重分类进损益的其他综合收益项目，主要包括按照权益法核算的在被投资单位以后会计期间在满足规定条件时将重分类进损益的其他综合收益中所享有的份额、可供出售金融资产公允价值变动形成的利得或损失、持有至到期投资重分类为可供出售金融资产形成的利得或损失、现金流量套期工具产生的利得或损失中属于有效套期的部分、外币财务报表折算差额等。
因此，其他综合收益中“按照权益法核算的在被投资单位以后会计期间不能重分类进损益的其他综合收益中所享有的份额”在后续处置投资时也直接转入留存收益，不能重分类至投资收益。